臺灣宜蘭地方法院刑事判決
110年度易字第301號
公  訴  人  臺灣宜蘭地方檢察署檢察官
被      告  楊錦明



上列被告因竊盜案件，經檢察官提起公訴（110年度偵字第1441
號），本院判決如下：
    主  文
楊錦明犯竊盜罪，處拘役貳拾日，如易科罰金，以新臺幣壹仟元
折算壹日。未扣案之犯罪所得價值新臺幣貳仟元之蔬菜壹批，沒
收之，於全部或一部不能沒收或不宜執行沒收時，追徵其價額。
    事  實
楊錦明於民國110年1月20日晚間10時59分許，騎乘車牌號碼000
  -000號普通重型機車搭載不知情之吳淑惠，前往宜蘭縣○○市○○
  路000巷0○0號前，見邱怡晨所有、由邱怡晨母親暫時放置在該
  處騎樓下之價值新台幣（下同）2,000元蔬菜1批無人看管，竟
  意圖為自己不法之所有，基於竊盜之犯意，徒手將之搬運離去
  ，而竊取前開蔬菜1批得手。嗣經邱怡晨發現遭竊而報警處理
  ，復經警方調閱現場監視器畫面，始循線查悉上情。
案經宜蘭縣政府警察局宜蘭分局報告臺灣宜蘭地方檢察署檢察
  官偵查起訴。
    理  由
證據能力：按被告以外之人於審判外之陳述，雖不符刑事訴訟
  法第159條之1至第159條之4之規定，而經當事人於審判程序同
  意作為證據，法院審酌該言詞陳述或書面陳述作成時之情況，
  認為適當者，亦得為證據。當事人、代理人或辯護人於法院調
  查證據時，知有第159條第1項不得為證據之情形，而未於言詞
  辯論終結前聲明異議者，視為有前項之同意，刑事訴訟法第15
  9條之5定有明文。本判決下列認定事實所引用被告楊錦明以外
  之人於審判外之陳述，經被告於本院審理時表示對於證據能力
  無意見，並同意作為證據（見易卷第124頁），復經本院審酌
  前開陳述作成時之情況，並無違法、不當或顯不可信之情事，
  因認具證據能力。又本案認定事實之其餘非供述證據，並無證
  據證明係公務員違背法定程序所取得，依同法第158條之4反面
  解釋，亦均有證據能力，核先敘明。
訊據被告固坦承有於前揭時間，前往宜蘭縣○○市○○路000巷0○0
  號前之騎樓，惟矢口否認涉有竊盜犯行，辯稱：伊是過去拿伊
  之熱水瓶，伊沒有拿取現場蔬菜，伊無竊盜云云。經查：前揭
  犯罪事實，業據證人邱怡晨於警詢及偵查中證述綦詳 （警卷
  第8至9頁、偵卷第21頁），核與證人吳淑惠於警詢及偵查中之
  證述情節大致相符（警卷第5至7頁、偵卷第15至16頁），並有
  現場監視錄影畫面翻拍相片9紙附卷可稽（警卷第11至15頁）
  ，被告雖以前揭情詞置辯，惟查：
㈠被告於警詢及偵查中即自承確實有拿取現場之蔬菜1批，僅辯稱
  ：誤認係伊前妻放置要給伊女兒吃的云云（警卷第2頁、偵卷
  第15頁背面），而與被告同行之證人吳淑惠於警詢時亦明確證
  稱：楊錦明確有竊取現場之被害人蔬菜等語（警卷第6頁），
  且觀之現場監視錄影畫面翻拍相片，亦明確攝得被告有拿取現
  場之蔬菜（警卷第12頁），未見被告有拿取其他物品（即亦無
  熱水瓶），是被告於本院審理時翻異前詞，辯稱所拿取之物為
  熱水瓶云云，顯不足採。
㈡又被告於警詢及偵查中固另辯稱：誤認現場之蔬菜係伊前妻放
  置要給伊女兒吃的云云，然依被告所述，該處係其養子之處所
  ，與前妻無涉，已難令人誤認前開蔬菜係其前妻所放置；且被
  告復自承與其前妻已離婚，前妻並有對伊聲請核發保護令（偵
  卷第15頁背面），則被告之前妻避被告猶恐不及，應無在該處
  放置蔬菜提供予被告之可能；況被告既未經其前妻聯絡告知，
  亦未與其前妻確認，於毫無原因、根據之情形下，即認該蔬菜
  係其前妻放置，亦與常情有違，是被告於警詢及偵查中之前揭
  所辯，亦不足採。
㈢綜上所述，本件事證明確，被告犯行堪予認定，應依法論科。
論罪科刑：
㈠核被告所為，係犯刑法第320條第1項之竊盜罪。
㈡爰審酌被告不思循正當途徑獲取財物，法治觀念淡薄、自制能
  力薄弱 ，恣意竊盜他人財物，對他人財產安全顯然已生危害
  ，所為應予非難，復斟酌本案被告犯罪手段平和，竊得財物價
  值非鉅，然未返還或賠償被害人，被害人所受損害未經彌補，
  兼衡被告於警詢及本院審理時自陳現無業，沒有辦法工作，離
  婚，未撫養他人，家庭經濟狀況勉持及高職畢業之智識程度等
  一切情狀（警卷第1頁、易卷第127至128頁），量處如主文所
  示之刑，並諭知易科罰金之折算標準。
沒收之說明：價值約2,000元之蔬菜1批係被告所竊得之財物，
  核屬被告之犯罪所得，未經扣案，亦未返還被害人，爰依刑法
  第38 條之1 第1項、第3項之規定宣告沒收，並於全部或一部
  不能沒收或不宜執行沒收時，追徵其價額。
據上論斷，應依刑事訴訟法第299 條第1 項前段，刑法第320 條
第1 項、第41條第1項前段、第38條之1第1項前段、第3項，刑法
施行法第1條之1第1項，判決如主文。
本案經檢察官薛植和提起公訴，檢察官林禹宏到庭執行職務。
中　　華　　民　　國　　110 　年　　12　　月　　30　　日
                  刑事第四庭  法  官  陳錦雯
以上正本證明與原本無異。
如不服本判決應於收受送達後二十日內向本院提出上訴書狀，並
應敘述具體理由；其未敘述上訴理由者，應於上訴期間屆滿後二
十日內向本院補提理由書(均須按他造當事人之人數附繕本)「切
勿逕送上級法院」。
                              書記官  陳建宇
中　　華　　民　　國　　110 　年　　12　　月　　30　　日
附錄所犯法條：
中華民國刑法第320條
意圖為自己或第三人不法之所有，而竊取他人之動產者，為竊盜
罪，處5年以下有期徒刑、拘役或50萬元以下罰金。
意圖為自己或第三人不法之利益，而竊佔他人之不動產者，依前
項之規定處斷。
前二項之未遂犯罰之。